dicts/it_IT/it_IT.aff
SFX z Y 99 #verbi intransitivi della 1a coniugazione
SFX z e 0 are
SFX z are o are
SFX z are i [^icg]are
SFX z are 0 iare
SFX z are hi [cg]are
SFX z re 0 are
SFX z are iamo [^icg]are
SFX z re mo iare
SFX z are hiamo [cg]are
SFX z re no are
SFX z re vo are
SFX z re vi are
SFX z re va are
SFX z re vamo are
SFX z re vate are
SFX z re vano are
SFX z re i are
SFX z re sti are
SFX z are ò are
SFX z re mmo are
SFX z re ste are
SFX z e ono are
SFX z are erò [^cgi]are
SFX z are erai [^cgi]are
SFX z are erà [^cgi]are
SFX z are eremo [^cgi]are
SFX z are erete [^cgi]are
SFX z are eranno [^cgi]are
SFX z are herò [cg]are
SFX z are herai [cg]are
SFX z are herà [cg]are
SFX z are heremo [cg]are
SFX z are herete [cg]are
SFX z are heranno [cg]are
SFX z are erò [^cg]iare
SFX z are erai [^cg]iare
SFX z are erà [^cg]iare
SFX z are eremo [^cg]iare
SFX z are erete [^cg]iare
SFX z are eranno [^cg]iare
SFX z iare erò [cg]iare
SFX z iare erai [cg]iare
SFX z iare erà [cg]iare
SFX z iare eremo [cg]iare
SFX z iare erete [cg]iare
SFX z iare eranno [cg]iare
SFX z are iate [^icg]are
SFX z are ino [^icg]are
SFX z are hiate [cg]are
SFX z are hino [cg]are
SFX z are no iare
SFX z re ssi are
SFX z re sse are
SFX z re ssimo are
SFX z re ssero are
SFX z are erei [^cgi]are
SFX z are eresti [^cgi]are
SFX z are erebbe [^cgi]are
SFX z are eremmo [^cgi]are
SFX z are ereste [^cgi]are
SFX z are erebbero [^cgi]are
SFX z are herei [cg]are
SFX z are heresti [cg]are
SFX z are herebbe [cg]are
SFX z are heremmo [cg]are
SFX z are hereste [cg]are
SFX z are herebbero [cg]are
SFX z are erei [^cg]iare
SFX z are eresti [^cg]iare
SFX z are erebbe [^cg]iare
SFX z are eremmo [^cg]iare
SFX z are ereste [^cg]iare
SFX z are erebbero [^cg]iare
SFX z iare erei [cg]iare
SFX z iare eresti [cg]iare
SFX z iare erebbe [cg]iare
SFX z iare eremmo [cg]iare
SFX z iare ereste [cg]iare
SFX z iare erebbero [cg]iare
SFX z re nte are
SFX z re nti are
SFX z e vi are
SFX z e ne are
SFX z re ndo are
SFX z re ndovi are
SFX z re ndone are
SFX z re ta are
SFX z re tavi are
SFX z re tane are
SFX z re tevi are
SFX z re te are
SFX z re tene are
SFX z are iamone [^icg]are
SFX z are hiamone [cg]are
SFX z re to are
SFX z re tovi are
SFX z re tone are
SFX z re ti are
SFX z re tivi are

PFX ^ Y 3 # gestione dell'elisione nei nomi dei santi 
PFX ^ 0 sant' [AEIOUH]
PFX ^ 0 Sant' [AEIOUH]
PFX ^ 0 SANT' [AEIOUH][QWERTYUIOPLKJHGFDSAZXCVBNM]

SFX | Y 17 # gestione dei numeri 1#3
SFX | i uno i
SFX | a uno a
SFX | 0 uno o
SFX | i un i
SFX | a un a
SFX | 0 un o
SFX | 0 due [aoi]
SFX | 0 tré [aoi]
SFX | 0 quattro [aoi]
SFX | 0 cinque [aoi]
SFX | 0 sei [aoi]
SFX | 0 sette [aoi]
SFX | i otto i
SFX | a otto a
SFX | 0 otto o
SFX | 0 tto o
SFX | 0 nove [aoi]

PFX ! Y 180 # gestione dei numeri 2#3
PFX ! 0 cento .
PFX ! 0 duecento .
PFX ! 0 trecento .
PFX ! 0 quattrocento .
PFX ! 0 cinquecento .
PFX ! 0 seicento .
PFX ! 0 settecento .
PFX ! 0 ottocento .
PFX ! 0 novecento .
PFX ! 0 millecento .
PFX ! 0 milleduecento .
PFX ! 0 milletrecento .
PFX ! 0 millequattrocento .
PFX ! 0 millecinquecento .
PFX ! 0 milleseicento .
PFX ! 0 millesettecento .
PFX ! 0 milleottocento .
PFX ! 0 millenovecento .
PFX ! 0 duemilacento .
PFX ! 0 duemiladuecento .
PFX ! 0 duemilatrecento .
PFX ! 0 duemilaquattrocento .
PFX ! 0 duemilacinquecento .
PFX ! 0 duemilaseicento .
PFX ! 0 duemilasettecento .
PFX ! 0 duemilaottocento .
PFX ! 0 duemilanovecento .
PFX ! 0 tremilacento .
PFX ! 0 tremiladuecento .
PFX ! 0 tremilatrecento .
PFX ! 0 tremilaquattrocento .
PFX ! 0 tremilacinquecento .
PFX ! 0 tremilaseicento .
PFX ! 0 tremilasettecento .
PFX ! 0 tremilaottocento .
PFX ! 0 tremilanovecento .
PFX ! 0 quattromilacento .
PFX ! 0 quattromiladuecento .
PFX ! 0 quattromilatrecento .
PFX ! 0 quattromilaquattrocento .
PFX ! 0 quattromilacinquecento .
PFX ! 0 quattromilaseicento .
PFX ! 0 quattromilasettecento .
PFX ! 0 quattromilaottocento .
PFX ! 0 quattromilanovecento .
PFX ! 0 cinquemilacento .
PFX ! 0 cinquemiladuecento .
PFX ! 0 cinquemilatrecento .
PFX ! 0 cinquemilaquattrocento .
PFX ! 0 cinquemilacinquecento .
PFX ! 0 cinquemilaseicento .
PFX ! 0 cinquemilasettecento .
PFX ! 0 cinquemilaottocento .
PFX ! 0 cinquemilanovecento .
PFX ! 0 seimilacento .
PFX ! 0 seimiladuecento .
PFX ! 0 seimilatrecento .
PFX ! 0 seimilaquattrocento .
PFX ! 0 seimilacinquecento .
PFX ! 0 seimilaseicento .
PFX ! 0 seimilasettecento .
PFX ! 0 seimilaottocento .
PFX ! 0 seimilanovecento .
PFX ! 0 settemilacento .
PFX ! 0 settemiladuecento .
PFX ! 0 settemilatrecento .
PFX ! 0 settemilaquattrocento .
PFX ! 0 settemilacinquecento .
PFX ! 0 settemilaseicento .
PFX ! 0 settemilasettecento .
PFX ! 0 settemilaottocento .
PFX ! 0 settemilanovecento .
PFX ! 0 ottomilacento .
PFX ! 0 ottomiladuecento .
PFX ! 0 ottomilatrecento .
PFX ! 0 ottomilaquattrocento .
PFX ! 0 ottomilacinquecento .
PFX ! 0 ottomilaseicento .
PFX ! 0 ottomilasettecento .
PFX ! 0 ottomilaottocento .
PFX ! 0 ottomilanovecento .
PFX ! 0 novemilacento .
PFX ! 0 novemiladuecento .
PFX ! 0 novemilatrecento .
PFX ! 0 novemilaquattrocento .
PFX ! 0 novemilacinquecento .
PFX ! 0 novemilaseicento .
PFX ! 0 novemilasettecento .
PFX ! 0 novemilaottocento .
PFX ! 0 novemilanovecento .
PFX ! 0 cent o
PFX ! 0 duecent o
PFX ! 0 trecent o
PFX ! 0 quattrocent o
PFX ! 0 cinquecent o
PFX ! 0 seicent o
PFX ! 0 settecent o
PFX ! 0 ottocent o
PFX ! 0 novecent o
PFX ! 0 millecent o
PFX ! 0 milleduecent o
PFX ! 0 milletrecent o
PFX ! 0 millequattrocent o
PFX ! 0 millecinquecent o
PFX ! 0 milleseicent o
PFX ! 0 millesettecent o
PFX ! 0 milleottocent o
PFX ! 0 millenovecent o
PFX ! 0 duemilacent o
PFX ! 0 duemiladuecent o
PFX ! 0 duemilatrecent o
PFX ! 0 duemilaquattrocent o
PFX ! 0 duemilacinquecent o
PFX ! 0 duemilaseicent o
PFX ! 0 duemilasettecent o
PFX ! 0 duemilaottocent o
PFX ! 0 duemilanovecent o
PFX ! 0 tremilacent o
PFX ! 0 tremiladuecent o
PFX ! 0 tremilatrecent o
PFX ! 0 tremilaquattrocent o
PFX ! 0 tremilacinquecent o
PFX ! 0 tremilaseicent o
PFX ! 0 tremilasettecent o
PFX ! 0 tremilaottocent o
PFX ! 0 tremilanovecent o
PFX ! 0 quattromilacent o
PFX ! 0 quattromiladuecent o
PFX ! 0 quattromilatrecent o
PFX ! 0 quattromilaquattrocent o
PFX ! 0 quattromilacinquecent o
PFX ! 0 quattromilaseicent o
PFX ! 0 quattromilasettecent o
PFX ! 0 quattromilaottocent o
PFX ! 0 quattromilanovecent o
PFX ! 0 cinquemilacent o
PFX ! 0 cinquemiladuecent o
PFX ! 0 cinquemilatrecent o
PFX ! 0 cinquemilaquattrocent o
PFX ! 0 cinquemilacinquecent o
PFX ! 0 cinquemilaseicent o
PFX ! 0 cinquemilasettecent o
PFX ! 0 cinquemilaottocent o
PFX ! 0 cinquemilanovecent o
PFX ! 0 seimilacent o
PFX ! 0 seimiladuecent o
PFX ! 0 seimilatrecent o
PFX ! 0 seimilaquattrocent o
PFX ! 0 seimilacinquecent o
PFX ! 0 seimilaseicent o
PFX ! 0 seimilasettecent o
PFX ! 0 seimilaottocent o
PFX ! 0 seimilanovecent o
PFX ! 0 settemilacent o
PFX ! 0 settemiladuecent o
PFX ! 0 settemilatrecent o
PFX ! 0 settemilaquattrocent o
PFX ! 0 settemilacinquecent o
PFX ! 0 settemilaseicent o
PFX ! 0 settemilasettecent o
PFX ! 0 settemilaottocent o
PFX ! 0 settemilanovecent o
PFX ! 0 ottomilacent o
PFX ! 0 ottomiladuecent o
PFX ! 0 ottomilatrecent o
PFX ! 0 ottomilaquattrocent o
PFX ! 0 ottomilacinquecent o
PFX ! 0 ottomilaseicent o
PFX ! 0 ottomilasettecent o
PFX ! 0 ottomilaottocent o
PFX ! 0 ottomilanovecent o
PFX ! 0 novemilacent o
PFX ! 0 novemiladuecent o
PFX ! 0 novemilatrecent o
PFX ! 0 novemilaquattrocent o
PFX ! 0 novemilacinquecent o
PFX ! 0 novemilaseicent o
PFX ! 0 novemilasettecent o
PFX ! 0 novemilaottocent o
PFX ! 0 novemilanovecent o

PFX " Y 9 # gestione dei numeri 3#3
PFX " 0 mille .
PFX " 0 duemila .
PFX " 0 tremila .
PFX " 0 quattromila .
PFX " 0 cinquemila .
PFX " 0 seimila .
PFX " 0 settemila .
PFX " 0 ottomila .
PFX " 0 novemila .

SFX £ Y 10 # gestione dei numeri romani 1#2
SFX £ 0 i [ivxlcdm]
SFX £ 0 ii [ivxlcdm]
SFX £ 0 iii [vxlcdm]
SFX £ 0 iv [xlcdm]
SFX £ 0 v [ixlcdm]
SFX £ 0 vi [xlcdm]
SFX £ 0 vii [xlcdm]
SFX £ 0 viii [xlcdm]
SFX £ 0 ix [xlcdm]
SFX £ 0 x i
